臺灣士林地方法院交通事件裁定　　　　　　　　　　　九十三年度交聲字第七六號
　　原處分機關　臺北巿交通事件裁決所
　　受 處分 人　甲○○
　　即 異議 人
右列受處分人因違反道路交通管理處罰條例案件，對於臺北市交通事件裁決所中華民
國九十三年一月十四日所為之處分（原處分案號：北市裁三字第裁二二－ＡＣＵ三五
一四四九號），聲明異議，本院裁定如左：
    主  文
異議駁回。
    理  由
一、按汽車行駛於道路上，其汽車駕駛人或前座乘客未繫安全帶者，處汽車駕駛人新
    台幣（下同）一千五百元罰鍰，道路交通管理處罰條例第三十一條第一項定有明
    文。
二、本件受處分人即異議人甲○○，於民國九十二年十二月六日十七時五十分許，駕
    駛所有車號三Ｄ－二二一０號自用小客車，途經臺北市○○○路因駕駛座之駕駛
    及前座乘客均未繫安全帶，為臺北市政府警察局北投分局警備隊員警謝伯陽發現
    尾隨，迨受處分人因紅燈停止時加以攔停稽查，並以受處分人有違反道路交通管
    理處罰條例第三十一條第一項之行為當場掣單舉發，受處分人拒絕收受，經員警
    於舉發通知單記明其事由後，依前揭違反道路交通事件統一裁罰基準及處理細則
    第十一條第一項第一款之規定，視為收受，受處分人於應到案日期（九十二年十
    二月二十一日）不服舉發而向原處分機關申訴，原處分機關函請舉發機關調查結
    果，仍認受處分人有上開違規行為，於九十三年一月十四日依違反道路交通管理
    事件統一裁罰標準表最低處罰下限分別裁處受處分人一千五百元。
三、訊據受處分人固坦承有於右揭時地駕車經過並經警舉發違規，惟矢口否認有何未
    繫安全帶之行為，辯稱：伊當天係開車已經回到伊住處樓下，因兩旁道路停滿車
    輛，故停止在路邊等車位，因車輛停止，伊才沒有繫安全帶。伊停車位置旁有一
    紅綠燈號誌，剛好是紅燈，員警是在伊左前方等紅燈時，看見停止狀態之伊及伊
    車前座乘客沒有繫安全帶，有指著乘客，伊還以為員警是好心提醒伊與乘客，故
    伊等乃繫上安全帶才起步去停車，沒想到起步沒幾公尺，員警竟攔停舉發云云。
    然經查：前揭違規事實，業據證人即本件舉發員警謝伯陽於本院調查時結證稱：
    伊當時執行巡邏勤務，因看到受處分人駕駛之車輛前座二人均沒有繫安全帶，伊
    即欲欄停，但因受處分人車輛仍往前行，伊方才乘受處分人因紅燈停止，騎車至
    受處分人車輛前方欄停舉發等語明確，且舉發員警於欄停舉發當時受處分人尚且
    對員警表示略以：「沒有繫安全帶並不是現在執法重點，我只是停個紅綠燈剛好
    被你（按指員警）看到而已，我今天要是這樣開過去（即闖紅燈），你還能看到
    我有繫安全帶嗎」等語，亦據本院勘驗當日舉發現場之錄音帶，並製有勘驗筆錄
    在卷可稽。足見當日受處分人所駕車輛，確實於行駛時即因未繫安全帶經警尾隨
    ，迨於受處分人遇紅燈停止時，員警方才攔停舉發，並非如受處分人所辯於停止
    狀態卸下安全帶，於起步時又繫上安全帶方才遭到舉發甚明。受處分人雖以前詞
    置辯，然顯與前開其舉發當時向員警所為供述不符，已難採信。更甚者，首揭道
    路交通管理處罰條例條文之立法目的，乃在維護駕駛及前座乘客之安全，故該條
    所謂「行駛」自非僅指車輛於道路上「移動」而已，只要車輛尚處於有動力且隨
    時準備移動之情況當亦屬之，故若只是於道路上停等停車位或停等紅燈，車輛既
    未熄火而仍有動力，且隨時處於將起步移動之狀態（待綠燈或一有停車空位即將
    移動車輛），未繫安全帶顯仍具有一定之行車危險性，參諸上開立法意旨，自仍
    應認有違首揭條文規定甚明，故縱如受處分人所辯：伊係停等停車位故未繫安全
    帶等情為真，當亦應認與前開規定有違，而應加以裁罰。是受處分人事後於本院
    翻異前詞所辯，無非卸責之詞，且所辯仍於法有違，而不足採。
四、綜上所述，本件受處分人所駕車輛前座乘客確實有自小客車行駛於道路而未繫安
    全帶之違規行為。原處分機關依道路交通管理處罰條例第三十一條第一項規定裁
    處罰鍰一千五百元，核無違誤，本件受處分人之異議為無理由，應將其異議駁回
    。
據上論斷，應依道路交通案件處理辦法第十九條，裁定如主文。
中      華      民      國    九十三    年      三      月     十一     日
                                    臺灣士林地方法院交通法庭
                                        法  官  王  沛  雷
右正本證明與原本無異。
如不服本裁定應於送達後五日內向本院提出抗告狀。
                                        書記官  詹  志  鵬
中      華      民      國    九十三    年      三      月     十六     日
